臺灣高等法院高雄分院刑事裁定
111年度抗字第175號
抗  告  人  
即 受刑 人  陳建宏



上列抗告人因聲請沒入保證金案件，不服臺灣橋頭地方法院中華
民國111年5月30日裁定(111年度聲字第553號)，提起抗告，本院
裁定如下：
    主  文
抗告駁回。
    理  由
一、抗告意旨略以：抗告人陳建宏如已逃匿，為何會在家收到郵
    局送來之掛號信件，且抗告人就另案部分，亦有至原審法院
    開庭。抗告人家中經營土木包工業，專門承包工程，抗告人
    除有時會因工作關係，進入山區駕駛怪手；或帶領工人除草
    鋸木，因路途往返不便、費時，會在工作地點，沒有返家外
    ，其餘時間均住在高雄市○○區○○街00號，無藏匿或逃匿之舉
    動，請求撤銷原裁定等語。
二、按具保之被告逃匿者，應命具保人繳納指定之保證金額，並
    沒入之。不繳納者，強制執行。保證金已繳納者，沒入之。
    依第118 條規定沒入保證金時，實收利息併沒入之。刑事訴
    訟法第118 條第1 項、第119 條之1 第2 項分別定有明文。
三、抗告人因竊盜案件，前經原審法院命抗告人提出保證金新臺
    幣（下同）10 萬元，嗣具保人即抗告人之妻謝月綿於民國1
    09年12月9日繳納該現金後，原審法院遂將被告釋放等情，
    有國庫存款收款書在卷可參。又抗告人係住居於高雄市○○區
    ○○巷0○0號、高雄市○○區○○街00號。嗣抗告人上開竊盜案件
    ，經原審法院以109年度易字第248號判決判處有期徒刑11月
    確定後，檢察官遂通知抗告人於111年2月16日13時30分到案
    執行。惟執行傳票經合法送達抗告人上開住居所後（其中高
    雄市○○區○○街00號居所部分，係由具保人謝月綿於111年1月
    4日收受），抗告人屆期未到案執行，且經拘提無著；而具
    保人經合法通知後，亦未遵期使被告到案之事實，有送達證
    書、拘提結果函文、通知函文及臺灣高等法院被告前案紀錄
    表在卷可參。是抗告人逃匿之事實，應堪認定。揆諸前開規
    定，自應沒入具保人所繳納之上開保證金及其實收利息。
四、綜上，原審斟酌上開事項，認抗告人有逃匿之事實，因而依
    檢察官之聲請，將具保人所繳納之保證金10萬元及其實收利
    息予以沒入，應無違誤。再者，抗告人係居住於高雄市○○區
    ○○街00號，嗣執行傳票送達該址後，係由其妻即具保人收受
    ，業如前述。縱抗告人因工作關係暫時未返回該處，但經由
    具保人之通知或電話聯絡，應可知悉執行到案日期。且自具
    保人於111年1月4日收受傳票後至同年2月16日執行日，尚有
    1個多月時間，抗告人應有充裕時間可安排其工作後續事宜
    ，並妥善安頓家中之事。但抗告人屆期仍未到案執行，且自
    執行日迄今，期間甚至於收到原審裁定後，亦未主動到案執
    行，難認無逃避執行之意。因此，抗告人以前開抗告理由，
    提起抗告，為無理由，應予駁回。
據上論結，應依刑事訴訟法第412條，裁定如主文。
中　　華　　民　　國　　111 　年　　6 　　月　　30　　日
                  刑事第三庭    審判長法  官  吳進寶
                                      法  官  徐美麗
                                      法  官  方百正　　
以上正本證明與原本無異。
本裁定不得再抗告。
中　　華　　民　　國　　111 　年　　6 　　月　　30　　日
                                      書記官  呂姿儀